Inventaris van het archief van de Troepenmacht in Suriname, (1873) 1900-1975
Nationaal Archief, Den Haag
Troepenmacht in Suriname
Troepenmacht Suriname
1873-1975
merendeel 1900-1975
D23341
21.50 meter; 1632 inventarisnummers.
Normale geschreven, getypte en gedrukte documenten, geen bijzondere handschriften.
Nationaal Archief, Den Haag
Het archief van de Troepenmacht in Suriname (1900-1975) bestaat voornamelijk uit toegangsmiddelen, correspondentie, patrouilleverslagen en situatie rapporten. Niet seriematige beschreven bescheiden bevat hoofdzakelijk correspondentie. De bescheiden hebben o.a. betrekking op sterkte staten, religieuze en etnische spanningen, de organisatie van de schutterij, de aanwezigheid van een Amerikaanse troepenmacht, en de mobilisatie en demobilisatie van Suriname ten tijden de Tweede Wereld Oorlog. Evenals stukken rakende de aankomst van het eerste K.L.M. vliegtuig in 1939, de militaire bezetting van Frans Guyana en de behandeling van Franse vluchtelingen. Tevens bevat het archief bescheiden afkomstig van het vrijwillige vrouwenkorps (V.H.K.), stukken m.b.t. de krijgstucht, de geneeskundigendienst, kaarten en plattegronden, en stukken afkomstig van de vereniging officiers sociëteit.
Archiefvorming
Geschiedenis van de archiefvormer
Geschiedenis van de troepenmacht in Suriname
Suriname is een land gelegen in Zuid-Amerika en omgeven door Brits Guyana, Frans Guyana en Brazilië. Het is van oorsprong bewoond door Indianen welke door de kolonisatie werden teruggedrongen. Vanaf 1667 werden er door verschillende Europese landen pogingen ondernomen om Suriname aan zich te onderwerpen.
Toen in 1815 deze kolonie definitief onder Nederlands gezag kwam te staan werd zij verdedigd door twee bataljons jagers, waaraan later één bataljon artillerie werd toegevoegd.
Vanaf 1868 maakte de troepenmacht geen deel meer uit van het Nederlandse leger. De kosten van de verdediging kwamen hierdoor niet meer ten laste van het ministerie van defensie maar van het ministerie van koloniën. De bepalingen van het koninklijk Nederlands-Indisch leger (K.N.I.L.) werden door deze verschuiving mede van kracht voor de troepenmacht in Suriname.
Suriname kreeg twee compagnieën infanterie en twee compagnieën artillerie, waardoor de totale sterkte 636 man bedroeg. De taken van deze troepen bestonden voornamelijk uit politiediensten en het lopen van patrouilles voor uiterlijk machtsvertoon.
Na de afschaffing van de slavernij in 1863 kwam er een grote emigratie vanuit Nederlands-Indië op gang.Mede hierdoor kwam er een grote verscheidenheid aan bevolkingsgroepen in Suriname, zoals: Indianen, Javanen, creolen, bosnegers, bonninegers, Chinezen en Europeanen.
In 1907 werd de sterkte van de troepenmacht teruggebracht tot 299 man.
Aangezien er stemmen opgingen om de troepenmacht geheel op te heffen, werd er in 1911 een commissie van onderzoek ingesteld. Deze kwam tot de conclusie dat een kleine militaire macht in Suriname niet kon worden gemist.
Toen in 1929 ongeregeldheden op Curaçao uitbraken werd er steun vanuit Suriname verleend ter grootte van 41 man. Na het uitbreken van de tweede wereldoorlog werden alle N.S.B.'ers, Duitsers en andere verdachte personen geïnterneerd. Aangezien Suriname een belangrijke leverancier van bauxiet was namen de Amerikanen de verdediging van de bauxietmijnen voor hun rekening om zodoende de belangen voor de vliegtuigindustrie veilig te stellen. Tevens werd de troepenmacht sterk uitgebreid door mariniers uit Curaçao te sturen en door twee lichtingen van de prinses Irene brigade uit Engeland over te zenden. Uit de burgermaatschappij werd het bataljon stads- en landwachten opgericht, waarin ook een compagnie van het vrouwen hulp korps (V.H.K) was opgenomen.
Door al deze activiteiten groeide het troepencommando en werd dit op 2 april 1942 door een territoriaal commando vervangen. In 1944 bedroeg de totale sterkte 3850 man, die na de tweede wereld oorlog weer snel werd ingekrompen door het bataljon stads- en landwachten op te heffen en de schutterij te demobiliseren.
Met het opheffen van het territoriaal commando op 31 mei 1946 werd het troepencommando weer ingesteld.
Ook werd door de opheffing van het K.N.I.L. op 26 juli 1950 de troepenmacht onderdeel van de koninklijke landmacht.
Ingevolge het statuut van het koninkrijk der Nederlanden van 8 februari 1954 werd Suriname autonoom. Eén van de in het statuut vermelde gemeenschappelijke aangelegenheden van het koninkrijk was de defensie van het land. Er werd bepaald dat de handhaving van de onafhankelijkheid en de verdediging van Suriname een koninkrijksaangelegenheid was. Dit hield dus in dat Suriname geen leger of vloot zou hebben waarover het naar eigen goeddunken kon beschikken. De troepenmacht bleef onder de bevoegdheden van het ministerie van defensie vallen. Voor nadere gegevens wordt verwezen naar de artikelen 30-35, 126-129 van dit statuut en de defensiewet voor Suriname van 29 maart 1959.
De organisatie welke op 11 augustus 1959 tot stand kwam bleef behoudens kleine wijzigingen en verschuivingen tot de onafhankelijkheid dezelfde.
In 1975 nam de Surinaamse krijgsmacht (S.K.M.) de taken van de troepenmacht over en werd deze opgeheven.
De civiele bezigheden welke de troepenmacht gedurende de laatste jaren tot haar taken rekende waren:
het begeleiden van wetenschappelijke expedities,
het begeleiden van filmexpedities,
het in kaart brengen van Suriname,
het controleren van de jachtwet,
het verzamelen en registreren van zeeschildpadeieren,
het bewaren van de openbare orde,
het verschaffen van geneeskundige zorg,
het begeleiden van belangrijke personen (V.I.P.'s) welke Suriname bezochten,
het waken over de brandveiligheid,
het verzorgen van vakantietrips voor gehandicapte kinderen,
het in stand houden van de wegen,
het bouwen van recreatieruimtes en klinieken,
het schoonhouden van begraafplaatsen,
en het verlenen van steun bij sportwedstrijden.
Tevens was de commandant hoofd van een afdeling van algemeen bestuur van het gouvernement en had hij als zodanig een adviserende functie naar de gouverneur.
Naamlijst van officieren die belast waren met het commando over de troepen in Suriname, 1816-1975
Periode Commandant
09-05-1816 - 23-10-1819 kol. H.W.C. Rancke
lt. kol. tit. H. Matile
maj. P. Balfour von Burleich
maj. N. Lemmers
01-11-1822 - 16-02-1823 kap. wnd. J.A van Kruyne
17-02-1823 - 03-03-1828 lt. kol. N. Lemmers
04-03-1828 - 30-09-1829 kap. wnd. J.A van Kruyne
01-10-1829 - 29-05-1838 lt. kol P. Balfour von Burleich
30-05-1838 - 20-07-1838 kap. wnd. G van den Heuvel
21-07-1838 - 08-04-1839 kap. wnd. V.M de Villeneuve
09-04-1839 - 01-04-1843 kol. P. Balfour von Burleich
02-04-1843 - 16-12-1843 kap. wnd. C.B. Krayenhoff van Wickera
17-12-1843 - 30-04-1844 kol. P. Balfour von Burleich
01-05-1844 - 15-01-1845 kap. wnd. C.B. Krayenhoff van Wickera
16-01-1845 - 31-08-1845 maj. wnd. R.H. Esser
01-09-1845 - 05-09-1852 maj. V.M de Villeneuve
06-09-1852 - 31-03-1853 kap. wnd. F.A. Jantke
01-04-1853 - 30-04-1853 kap. wnd. I Bronner
01-05-1853 - 26-05-1853 kap. wnd. D.A. du Clou
27-05-1853 - 10-07-1861 kol. J.C. de Normandi 's Jacob
11-07-1861 - 25-01-1863 kap. wnd. J.A van der Meulen
26-01-1863 - 15-03-1866 kol. G.F. Nauta
16-03-1866 - 30-04-1866 kap. wnd. J.C.S van Eps
01-05-1866 - 29-05-1868 lt. kol J.A van der Meulen
30-05-1868 - 15-06-1868 kap. der Art. wnd. P.T. Boer
16-06-1868 - 30-09-1870 lt. kol. L.K. Kirsch
01-10-1870 - 31-05-1874 maj. J.C.S van Eps
01-06-1874 - 07-07-1874 kap. wnd. I.F.A.E. Lansberge
08-07-1874 - 30-11-1878 maj. M. Romer-Price
01-12-1878 - 31-01-1879 kap. wnd. A. Boomgaard
01-02-1879 - 31-07-1887 maj. J.W.O van Dijck
01-08-1887 - 21-08-1887 kap. van Romondt van
22-08-1887 - 19-11-1889 maj. A Boomgaard
20-11-1889 - 03-11-1890 kap. wnd. D Charlois
04-11-1890 - 05-01-1897 maj. A Conradi
06-01-1897 - 22-11-1898 maj. W de Meester
23-11-1898 - 30-10-1900 maj. C.W. Westerhouen van Meeteren-c.w.
31-10-1900 - 21-12-1900 kap. wnd. J.A.A. Lodewijks
22-12-1900 - 31-12-1901 maj. H.A. Brouwer
01-01-1902 - 06-03-1903 kap. wnd. F Bissevain
07-03-1903 - 26-08-1906 lt. kol. C.W. Westerhouen van Meeteren-c.w.
27-08-1906 - 30-01-1907 kap. wnd. C.M.H. Kroesen
31-01-1907 - 24-08-1909 kap. J.H. Crena Uiterwijk
25-08-1909 - 19-08-1913 kap. F.C.H. Hirschmann
20-08-1913 - 01-10-1913 1e lt. wnd. J.A van Seventer
02-10-1913 - 20-02-1919 kap. H.TH. Spook
21-02-1919 - 20-11-1919 kap. G.J.C. Verhoeven
21-11-1919 - 01-07-1928 kap. H.L. Bierman
02-07-1928 - 18-08-1932 kap. B.A.W. Schlimmer
19-08-1932 - 27-01-1936 kap. S. Tulp
28-01-1936 - 21-01-1939 kap. J.W. Sluyter
22-01-1936 - 06-11-1941 kap. C.J. Vink
07-11-1941 - 02-01-1942 lt. kol. W.A v.d. Beek
03-01-1942 - 01-04-1942 kap. C.J. Vink
02-04-1942 - 25-06-1943 kol. J.K. Meijer
26-06-1943 - 1946 lt. kol. A van Oosten
22-03-1946 - 31-05-1946 lt. kol. H. Molenbrugge
31-05-1946 - 23-07-1947 maj. C.J. Vink
23-07-1947 - 06-07-1951 lt. kol. W.K. Boogh
07-07-1951 - 01-11-1958 lt. kol. R. Boer
01-11-1958 - 28-09-1963 kol. T. Beets
19-10-1963 - 18-10-1966 kol. W.P. Berma
18-10-1966 - 07-07-1970 kol. D.C. Vooren
07-07-1970 - 01-10-1074 kol. J.M. Lammeree
01-10-1974 - overdracht kol. G. Woerlee
Geschiedenis van het archiefbeheer
De totale omvang van het archief van de troepenmacht in Suriname 1900-1975 besloeg 38 strekkende meter. Hiervan is na selectie nog 20 strekkende meter overgebleven.
Uit de periode 1858-1900 wordt het totale archief, en uit de periode 1900-1939 wordt het gerubriceerde archief vermist. Daar in een niet uitgegeven manuscript van de troepenmacht in Suriname over 1816-1918 als bronvermelding het archief van het commandement van de troepen in Suriname wordt genoemd kan worden geconcludeerd dat het archief zich in 1918 nog in Suriname bevond. Na dit jaartal werd geen enkele aanwijzing aangetroffen. Ook navraag bij het algemeen rijksarchief in Den Haag leverde niets op.
Er zijn nog twee mogelijkheden:
1. het archief is vernietigd
2. het archief bevindt zich nog in Suriname.
Voor beide mogelijkheden zijn geen aanwijzingen gevonden. De voorbereiding van de overbrenging vanuit Suriname van het laatste deel (1961-1975) van het archief van de troepenmacht is gebeurd in samenwerking met het hoofd van het centraal archievendepot van het ministerie van defensie en de commandant van de troepenmacht in Suriname.
Besloten werd dat bescheiden ouder dan drie jaar konden worden vernietigd, dit met uitzondering van bescheiden gespecificeerd in een schrijven van de secretaris-generaal van het ministerie van defensie van 10 oktober 1975 nr. 455.909. Onder punt la worden genoemd: de in het archief van de commandant berustende bescheiden welke voor de uitvoering van de mobilisatie- en/of oorlogstaak noodzakelijk waren, de instructies voor de commandant en de stukken "persoonlijk", de processen-verbaal van commando-overdracht, de van kracht zijnde orders, instructies en richtlijnen, taakomschrijvingen, de minutes van orders van blijvende aard, stukken betreffende straf- en discipline-zaken, jaarlijkse overzichten en contracten, periodieke opgave van personeel, stukken van de sectie 2 en de veiligheidsofficieren, stukken "medisch geheim", stukken betreffende dienstongevallen, verslagen van de militair geneeskundige dienst en de ingangen op het archief.
Tevens moesten volgens punt 1 b uit dezelfde brief alle bescheiden van de laatste drie jaar geheel worden ingeleverd. Of deze richtlijnen strikt zijn opgevolgd wordt betwijfeld. Blijkbaar was in Suriname het idee ontstaan om de meeste archiefbescheiden maar te vernietigen.
In een brief aan het hoofd van de afdeling inlichtingen en veiligheid van 7 augustus 1975 nr. S.250248 stelt het hoofd van sectie 2, dat deze archiefbescheiden in Nederland toch niet meer worden uitgezocht en het dus maar beter was om deze te verbranden in de ovens van de Bruynzeel houtmaatschappij.
De financiële bescheiden van de korpsadministratie over 1975 zijn in 1982 geheel vernietigd.
De oude orde was over de jaren 1900-1947 totaal verstoord, tijdens een eerdere bewerking in Leiden bij het archief koninklijke landmacht waar men is uitgegaan van het pertinentiebeginsel. De archiefbescheiden over de jaren 1948-1960 werden in een redelijk goede volgorde aangetroffen.
De archiefbescheiden over de jaren 1960-1975 werden, mede door een overhaast transport, -datum laatste advies 10 oktober 1975 betreffende schonen en verzending en de datum van van verzending 6 november 1975- geheel uit hun oorspronkelijke verband gerukt.
De bescheiden waren in transportkisten gestort waarna deze bij aankomst in Nederland op stellingen werden uitgesorteerd op onderwerp.
De verwerving van het archief
Overbrenging van een overheidsarchief
Inhoud en structuur van het archief
MAISAO-WOTAP; 2.13
Inhoud
Orders van vóór 1942 zijn niet aangetroffen.
Aangezien deze orders waren ingebonden en uit notities op de bladen blijkt dat ze voor ondersteuning van de uitvoering van de taak waren bestemd en het geen minuut-exemplaren waren, zijn deze orders onder het hoofdstuk documentatie geplaatst.
Tevens is een serie kaarten met bijbehorende catalogus aangetroffen welke niet als archiefbescheiden of bijlage daarvan kunnen worden bestempeld; deze kunnen dus een functie hebben voor terreinoriëntatie en zijn derhalve bij de documentatie geplaatst.
Selectie en vernietiging
De vernietiging van archiefbescheiden heeft plaatsgevonden op grond van het voorschrift VS 2-1112 betreffende de vernietiging en inlevering van archieven van staven, onderdelen, diensten en inrichtingen van de koninklijke landmacht.
Ordening van het archief
Door een ordening naar organisatie toe te passen kon het archief in vijf afdelingen worden onderverdeeld.
Het bleek dat de administratie vijf maal een nieuwe archiefstructuur had opgebouwd.
De ordening van de archiefbescheiden beschreven onder de 4e afdeling is t.a.v. de toegankelijkheid mijns inziens de beste.
Aanwijzingen voor de gebruiker
Openbaarheidsbeperkingen
Volledig openbaar.
Materiële beperkingen
Aanvraaginstructie
Openbare archiefstukken kunnen online worden aangevraagd en gereserveerd. U kunt dit ook via de terminals in de studiezaal van het Nationaal Archief doen. Om te kunnen reserveren dient u de volgende stappen te volgen:
U maakt een profiel aan op www.gahetna.nl, en logt vervolgens in
Via de archiefinventaris (alleen de beschrijvingen met rode nummers) selecteert u het gewenste archiefstuk door op de knop 'Reserveren' te klikken
In het volgende scherm geeft u aan op welke dag u het archiefstuk wilt inzien
Indien u zich bevindt in de studiezaal en een tafelnummer heeft ontvangen kunt u dit nummer vermelden. Als u geen tafelnummer heeft kunt u tafelnummer 777 laten staan
Vervolgens bevestigt u uw reservering door deze te versturen.
Verwant materiaal
Beschikbaarheid van kopieën
Verwante archieven
Het archief van de troepenmacht in Suriname uit de periode vóór 1858 berust bij het algemeen rijksarchief in Den Haag. Uit de periode 1858-1900 wordt het totale archief vermist.
Alfa-numerieke hoofdenlijst, 1942-1947
Deze lijst verwijst naar de inventarisnummers 105-226 (ingekomen en minuten van uitgaande stukken, 1942-1947).
Hoofd Code
Aflossing 3i
Afstaan terreinen 6x
Begroting 2b, 3c, 3e, 6b
Begroting O.V.W.'ers 2b
Beklag 3x, 6a
Benoeming 3c, 3e
Beoordeling 3g, 3x
Berichtgeving in en uit Suriname 3h, 5c, 10b
Beschouwingen land- en zeemacht in Suriname 7x
Bevoegdheden 6a, 10a
Bevordering 3e, 3y (m)
Binnenlandse politiek in Suriname 6x
Burgerwachten 11a
Censuur 5c
Commando overgave/overname 1f, 3x, 4c, 10a
Defensiegrondslagen 1d
Demobilisatie 3i, 3l
Detachering 1a, 3d, 3c
Dienstplichtigen 3c, 3x, 11a
Dienstweigering 3f
Financiën 2a, 2b, 2e, 3c, 3e, 6b
Fotograferen 10b
Frans-Guyana 7d
Gedragingen 3f, 3x, 6a
Geestelijke verzorging 4i, 4j, 9a
Inlichtingen 3g, 10b
Interneringsdiensten 9a
Keuring 3a, 3d, 4d
Loodswezen 7a
Luchtbeschermingsdienst 4b, 11a
Luchtverkeer binnen en buiten Suriname 10b
Marine 7a, 7x
Materieel 1a, 1b, 1f, 4e
Militaire sociëteit 3f
Objecten 1c, 1d, 3f, 5a, 6x, 10b
Oefeningen 1e, 3f
Onderzoek 3g
Ongewenste vreemdelingen 3h, 9a
Ontslag 3d, 3e
Opleiding 1f, 3a, 3d
Oprichting 1f, 3a, 11a
Oproep personeel 3d, 3x, 4d
Organisatie 1a, 1f, 3c, 3d
Overplaatsing 3 d
Paraatheid 1x, 10b
Patrouilles 1e
Pensioenregeling 2a
Persdienst 6c
Personeelskosten 2a, 3c
Politie (geheime) 10b
Protocol 6x
Radiodienst 4a, 10a
Samenwerking met U.S.A. 5a
Schutterij 3b, 3c, 3d, 3l, 11a
Staat van oorlog en beleg 4a, 5a, 7a, 10a, 10b
Stads- en landwachten 11a
Sterkte 1e, 1f, 5a
Straffen 3f
Taakverdeling 1d, 1x
Terugkeer naar de burgerstatus 3e
Toegang tot terreinen 10b
Verbindingen 1f
Verbintenissen 1f, 3b, 3c, 3e, 11a
Verblijfstoelage 2a
Verdediging 1d, 5a, 7a
Verdediging van kust- en riviermonden 7a
Verduistering 10b
Verkeer in en uit Suriname 10a, 10b
Vermissing 3c
Voertuigen 4e
Vrijwillig vrouwen korps 11a
Wachtdiensten 3 f
Wapens en munitie 1b, 1f
Werving 3c, 3e, 3x, 4d, 11a
Zoeklichten 4h
Numerieke hoofdenlijst, 1947-1960
Deze lijst verwijst naar de inventarisnummers 426-1012 (ingekomen en minuten van uitgaande stukken, 1947-1960).
01/.. Stafkwartier van de commandant landmacht
01/01 Persoonlijk
01/02 Secretarie, inlichtingen, vaandel
01/03 Defensie aangelegenheden, blauwe alarmbrief wegen
01/03.1 Staat van oorlog en beleg
01/03.2 Rapporten van het ministerie van uniezaken en overzeese rijksdelen
01/04 Opleiding en oefening, voorschriften, landmachtorder schietoefening
01/04.1 Bewapening
01/04.2 Patrouilles en expedities
01/05 Organisatie en sterkte troepen, nominatieve opgaven
01/05.1 Aflossingen militairen
01/06 Inlichtingendienst, antecedenten, gesignaleerden, uitsluiting firma's
01/06.1 Inlichtingendienst ambassade Washington
01/07 Militaire politie, koninklijke marechaussee
01/08 Verbindingsdienst
01/09 Begrotingen en credietbewaking
01/09.1 Overzichten geniedienst enz.
01/10 Bezoeken zeemacht; vreemde mogendheden
01/11 Abonnementen en tijdschriften (weekbladen)
01/12 Jaarverslagen, proces verbaal van overname e.d. proces verbaal inschrijving
01/12.1 Contracten en overeenkomsten
01/13 Bezoeken land- en luchtmacht; vreemde mogendheden
01/14 Hulpverlening gouvernement Suriname, opsporen vliegtuigen
01/15 Parades, bijeenkomsten, uitnodigingen etc.
01/16 Staten van Suriname "Nogmaals de militaire kwestie"
01/17 Interimregeling Suriname en Nederlandse Antillen
01/18 Bezoeken leden van het koninklijk huis
01/18.1 Bezoeken ministers, hooggeplaatste personen enz.
01/18.2 Geschenken
01/19 Codetelegrammen en interne aangelegenheden
01/20 Geheime orders commandant landmacht Suriname, orders zoekpatrouille
01/21 Opperbevel landmacht Suriname
01/22 Verzekeringen
01/23 Rampenbestrijding
02/.. Personeelsaangelegenheden - algemene personeelszaken
02/01 Benoemingen, verbintenissen, bevorderingen en indiensttreden
02/01.1 Opheffing K.N.I.L.
02/01.2 Vervanging landmacht door eenheden mariniers
02/01.3 Werving Korea-vrijwilligers N.D.V.N.
02/01.4 Betalingen Korea-vrijwilligers
02/02 Beoordelingen
02/03 Ontslagen, schorsingen, terugstellingen
02/04 Detacheringen, overplaatsingen, verloven, adressen militair
02/04.1 Beschikkingen commandant landmacht Suriname staf
02/04.2 Voorlichting
02/05 Eretekenen en onderscheidingen
02/06 Militaire belangen verenigingen
02/06.1 Onderofficiersvereniging "Ons Belang"
02/06.2 Militair begrafenisfonds, gepensioneerde militairen
02/07 Burgerpersoneel
02/07.1 Werktijden burgerpersoneel
02/08 Nalatenschappen, inlichtingen (vermiste militairen) enz.
02/09 Straffen, klachten, rapporten M.P., toepassing preventieve hechtenis
02/09.1 Situatie rapporten
02/09.2 Wachtrapporten
02/10 Surinaamse landskinderen
02/11 Talenkennis
02/12 Verzoeken van militairen om de commandant landmacht Suriname te spreken e.d.
Militaire administratie:
02/21 Bezoldigingen, toelagen
02/21.1 Kosten levensonderhoud Suriname en Curaçao
02/21.2 Tegemoetkomingen algemeen
02/21.2.1 Tegemoetkoming uitrustingskosten
02/21.2.2 Tegemoetkoming verplaatsingskosten
02/21.2.3 Tegemoetkoming pensionkosten
02/22 Delegaties, kostwinnersvergoeding, alimentaties, betalingen
02/23 Pensioenen, spaarregeling, onderstanden
02/23.1 Dienstongevallen
02/24 Arbeidsvoorwaarden
02/25 Controle en verificatie, voorschotten
02/26 Opzending naar Nederland, overtochtskosten
02/26.1 Dagboeken, reisverslagen, verslagen
02/26.2 Reisopdrachten
02/27 Reis- en verblijfkosten
02/28 Vorderingen, schadeloosstellingen, verrekening met derden (schulden), voogdijraad, rehabilitatie, subsidie en representatie gelden, belasting tot 1 juli 1949
02/29 Gezinshereniging, opzending gezinnen, toestemming voor echtscheidingen en huwelijken, portvrijdom
02/29.1 Toestemming buitenwonen getrouwde dienstplichtigen
02/30 Belasting vanaf 1 juli 1949
02/30.1 Belastingplicht militairen Schutterij- en dienstplichtaangelegenheden:
Shutterij- en dienstplichtaangelegenheden:
02/40 Registratie
02/41 Demobilisatie
02/42 Stamboek bescheiden en verblijf in Suriname van reserve officieren
02/43 Bonus
Dienst welzijns- en sociale zorg:
02/60 Ontspanning, lectuur, films, muziekuitvoeringen, radio en toneel
02/61 Sport en wedstrijden
02/62 Sociale zorg
03/.. Dienst van kwartiermeesteraangelegenheden dienst materieel
03/01 Aankoop wapens en munitie, bestellingen, aanbiedingen en reclames enz.
03/02 Onderhoud en beheer van wapens en munitie
03/03 Beheer en verstrekking van kleding en uitrusting, prijslijst en afkeuringen
03/04 Aankoop van kleding en uitrusting, bestellingen, aanbiedingen en reclames enz.
03/05 Dienst van materieel, kijkers, kompassen en gasmaskers
03/06 Aankoop verbindingsmateriaal, bestellingen, aanbiedingen en reclames enz.
03/07 Overtollige legervoorraden, alcorn, vernietiging en dumping enz.
Verplegingsdienst.
03/21 Aankoop levensmiddelen, bestellingen, aanbiedingen en reclames enz.
03/22 Beheer voorraden en verstrekkingen voedingsmiddelen en prijslijst enz.
03/23 Bereiding van voedingsmiddelen (menu)
03/24 Verplegingsdienst (regeling voeding)
Transport en technische dienst
03/41 Aankoop voertuigen, onderdelen, aanbiedingen, bestellingen en reclames enz.
03/42 Onderhoud voertuigen
03/43 Beheer voorraden en werkplaatsen
03/44 Transport aangelegenheden, aanvragen en vervoersregelingen
03/44.1 Transport aangelegenheden en particulier vervoer
03/44.2 Benzine-verbruik
03/45 Aanrijdingen en aansprakelijkheid enz.
Geniedienst
03/61 Aankoop gebouwen, kampementen en terreinen
03/62 Verkoop en verhuur gebouwen, kampementen en terreinen
03/62.1 Overname van gebouwen, kampementen en terreinen enz. door het rijk of het gouvernement
03/63 Onderhoud en beheer van gebouwen, kampementen, terreinen en nieuwbouw
03/63.1 Kampementsgebouwen en inspecties
03/64 Kampementen algemeen
03/64.1 Albina en Moengo
03/64.2 Bosbivak
03/64.3 Gemene landsweg (Prins Bernhardkampement)
03/64.4 Brounsweg
03/64.5 Halikibe
03/64.6 Nickerie
03/64.7 Nieuw Amsterdam
03/64.8 Onverwacht
03/64.9 Purmerend
03/64.10 Tourtonnelaan
03/64.11 Zanderij
03/64.12 Fort Zeelandia
03/64.13 Zorg en Hoop
03/65 Beheer voorraden geniedienst
03/66 Beheer werkplaatsen geniedienst
03/67 Woningen van militairen
03/67.1 Behuizing departementen
03/67.2 Dislocatie algemeen
03/67.3 Kosten dislocatie
03/68 Verbruik licht, water en brandstoffen
04/.. Militair geneeskundige dienst
04/01 Medische verzorging van de troepen en burgerpersoneel
04/01.1 Medische verzorging, organisatie
04/02 Geneeskundig personeel
04/03 Beheer voorraden hospitaal (afkeuringen)
04/04 Beheer voorraden militaire apotheek
04/05 Opleidingen
04/06 Keuringen militaire geneeskundige commissie
04/06.1 Geneeskundige certificaten
05/.. Geestelijke verzorging
05/01 Legerpredikant
05/02 Legeraalmoezenier
06/.. Commissies
06/01 Algemene oorlogsongevallenregeling
06/02 Stichting oorlogsgraven
06/03 Diverse verenigingen
07/.. Samenwerking met andere landen en gebiedsdelen
07/01 Verenigde Staten van Amerika
07/02 Groot Brittanië
07/03 Andere landen
07/04 Antillen
08/.. Militaire muziekkorps
08/01 Personeel
08/02 Materiaal
08/03 Geldelijke aangelegenheden
09/.. Brandweer
09/01 Personeel
09/02 Materiaal
09/03 Geldelijke aangelegenheden